【裁判字號】    98,易,1542
【裁判日期】    980603
【裁判案由】    詐欺
【裁判全文】
臺灣臺中地方法院刑事判決          98年度易字第1542號
公  訴  人  臺灣臺中地方法院檢察署檢察官
被      告  乙○○原名馬德倫.
                    國民
上列被告因詐欺案件，經檢察官提起公訴（97年度偵字第25026
號），被告於準備程序中就被訴事實為有罪之陳述，經告以簡式
審判之旨，並聽取意見後，本院合議庭裁定由受命法官依法獨任
進行簡式審判程序判決如下：
    主  文
乙○○（原名馬德倫）犯如附表壹所示之罪，各處如附表壹所示
之刑；應執行有期徒刑壹年壹月。
    事  實
一、乙○○（原名馬德倫）素行不佳，前曾犯加重竊盜、侵占、
    違反就業服務法、偽造文書、詐欺等罪（均未構成累犯），
    詎仍不知悔改。乙○○明知自己已無支付能力，財務狀況陷
    於窘境，且明知銀行信用卡係作為消費付款之工具，竟意圖
    為自己不法之所有，於民國（下同）97年3月間某日，見丙○○、甲○○（以上2人業經臺灣高等法院臺中分院以重利
    罪，分別判處被告丙○○有期徒刑6月；判處被告甲○○有
    期徒刑3月，各緩刑3年確定）共同在報端刊登「信用？合法
    消費換現金」之廣告，遂聯絡上開2人中之1人，多次於附表
    2所列時、地，由丙○○、甲○○中之1人指示乙○○購買丙○○或甲○○所指示之商品，並由乙○○以其所持用之信用
    卡刷卡付帳後，再立即由丙○○或甲○○以所購得商品9折
    之價格，向乙○○收購，乙○○遂以此等迂迴方式詐得如附
    表2所示之刷卡金額得手。
二、案經彰化縣警察局移請臺灣臺中地方法院檢察署檢察官偵查
    起訴。
    理  由
一、按除被告所犯為死刑、無期徒刑、最輕本刑為三年以上有期
    徒刑之罪或高等法院管轄第一審案件者外，於前條第一項程
    序進行中，被告先就被訴事實為有罪之陳述時，審判長得告
    知被告簡式審判程序之旨，並聽取當事人、代理人、辯護人
    及輔佐人之意見後，裁定進行簡式審判程序，刑事訴訟法第
    二百七十三條之一第一項定有明文。本件被告所犯係死刑、
    無期徒刑、最輕本刑為三年以上有期徒刑以外之罪，其於準
    備程序中就被訴事實為有罪之陳述，且經審判長告知被告簡
    式審判程序之旨，並聽取公訴人及被告之意見後，本院合議
    庭認為適宜而裁定由受命法官獨任進行簡式審判程序，合先
    敘明。
二、現行刑事訴訟法為保障被告之反對詰問權，排除具有虛偽危
    險性之傳聞證據，以求實體真實之發現，於該法第一百五十
    九條第一項明定被告以外之人於審判外之言詞或書面陳述，
    除法律有規定者外，不得作為證據。是被告以外之人於審判
    外之陳述，除有同條第二項之除外情形，或符合同法第一百
    五十九條之一至第一百五十九條之五，或其他法律有特別規
    定得為證據之情形者外，自不採為論罪之依據。簡式審判程
    序，貴在審判程序之簡省便捷，檢察官指出之證據方法，只
    要被告及辯護人無異議，即可使用，縱或是被告以外之人在
    審判外之陳述，亦得作為證據，是刑事訴訟法第一百五十九
    條第二項規定；「法院以簡式審判程序，不適用之」；第二
    百七十三條之二規定：「簡式審判程序之證據調查，不受第
    一百五十九條第一項…規定之限制」，是於簡式審判程序，
    有關傳聞證據之證據能力限制規定自無適用之餘地，合先敘
    明。
三、訊據被告乙○○（原名馬德倫）對於上揭事實坦承不諱，核
    與同案被告丙○○、甲○○之陳述情節大致相符，並有玉山
    銀行、遠東商銀、日盛銀行、元大銀行及國泰世華商業銀行
    、臺北富邦銀行等行庫查詢後函覆之函文正本各1份及所檢
    附之資料（見臺灣臺中地方法院檢察署97年度偵字第25026
    號卷第117頁至119頁）、被告所使用之0000－000000號行動
    電話遭監聽之監聽譯文（見警詢卷宗第105頁）、本案刷卡
    資料（見警詢卷宗第106至122頁）、同案被告丙○○、甲○○之臺灣高等法院被告前科紀錄表各1份，臺灣高等法院臺
    中高分院98年度上易字第71號刑事判決等在卷足資佐證。而
    按信用卡制度本為付款方式之一種，因有遞延付款之特性，
    故具有間接促進消費行為之功效。倘持卡人無購物之意思，
    而以「假刷卡、真套現」方式進行刷卡購物之行為，而使持
    卡人立即獲得現金，因與前開信用卡制度所設定之目的不合
    ，且通常有違發卡銀行與持卡人間之特別約定，故應認為係
    施用詐術之行為，核先敘明。經查本件被告多次於附表2所
    列時、地，以「假刷卡、真套現」方式迅速取得現金，衡其
    手段為施用詐術之行為，已如前述；而被告當時雖未完全處
    於信用危機之狀況，然而被告已自承，當時其已有地下錢莊
    債務，財務狀況明顯不佳。被告於本院98年5月20日行準備
    程序時，到庭供述稱如下：「我都認罪，我知道錯了，我之
    所以要刷卡購買物品之後兌現現金，是因為我當時缺錢，我
    是以商品九折之價格販賣予丙○○、甲○○，由其等二人向
    我購買商品之後，再將之轉售賺錢，而我當時所使用之行動
    電話是0000000000號，刷卡購買物品當時我經濟情況不好，
    所以當時我刷卡之後，我就不想給付全額的信用卡款項，我
    僅繳交最低應繳額度即消費額十分之一，我僅繳納二期，迄
    九十七年七月止而已，實際上本案十二次消費款項，我沒有
    完全繳納。」（見本院98年5月20日準備程序筆錄）。加以
    被告總共持有台北富邦、玉山銀行、遠東商銀、日盛銀行、
    元大銀行及國泰世華商業銀行等6家行庫所發行之信用卡。
    其於97年5月間，持國泰世華商業銀行及遠東商銀之信用卡
    以前開方式刷卡套取現金，惟自同年7月間起，連最低繳款
    金額均無力繳納，顯見被告於附表2所示刷卡套現時已知短
    期內不可能償付任何信用卡債款，卻仍多次執意以此方式詐
    取現金，顯有不法所有之意圖甚明。足認被告乙○○自白，
    核與事實相符，堪予採信，事證至臻明確，被告乙○○犯行
    均洵堪認定。
四、核被告乙○○所為，均係犯刑法第339條第1項之詐欺罪。被
    告所犯上開12次犯行，固然手法相同，且有部分犯行時間密
    接，惟被告每次均持不同之信用卡詐財，被害人亦不相同，
    應屬犯意各別，犯罪構成要件不同，仍應予分論併罰。爰審
    酌被告乙○○犯罪之動機係因一時經濟困頓所致，犯罪目的
    、手段、品行不佳，詳如前述，此有台灣台中地方法院檢察
    署刑案資料查註紀錄表一份在卷可按、所生危害及犯罪後坦
    認罪愆，頗具悔意，然犯罪後迄今仍未與被害人等達成民事
    和解，取得諒解等一切情狀，分別量處如主文所示之刑，並
    定其應執行刑，以資懲儆。
據上論斷，應依刑事訴訟法第二百九十九條第一項前段、第二百
七十三條之一第一項、刑法第三百三十九條第一項、第五十一條
第五款、刑法施行法第一條之一第一項、第二項前段，判決如主
文。
中    華    民    國    98    年    6     月    3     日
                            刑事第四庭法  官  洪俊誠
以上正本證明與原本無異。
如不服本判決，應於判決收受送達後10日內向本院提出上訴狀，
上訴於臺灣高等法院臺中分院（並應敘述具體上訴理由及檢附繕
本）。上訴書狀如未敘述上訴理由，應於上訴期間屆滿後20日內
補提上訴理由書於本院（均須按他造當事人之人數附具繕本）「
切勿逕送上級法院」。
                                      書記官  蕭榮峰
中    華    民    國    98    年    6     月    3     日
附錄論罪科刑實體法條文：
刑法第339條（普通詐欺罪）：
意圖為自己或第三人不法之所有，以詐術使人將本人或第三人之
物交付者，處5年以下有期徒刑、拘役或科或併科1千元以下罰金
。
（罰金部份業經刑法施行法第一條之一第二項前段提高30倍為新
台幣3萬元）
以前項方法得財產上不法之利益或使第三人得之者，亦同。
前二項之未遂犯罰之。
刑法施行法第一之一條（95年06月14日修正）：
中華民國九十四年一月七日刑法修正施行後，刑法分則編所定罰
金之貨幣單位為新臺幣。
九十四年一月七日刑法修正時，刑法分則編未修正之條文定有罰
金者，自九十四年一月七日刑法修正施行後，就其所定數額提高
為三十倍。但七十二年六月二十六日至九十四年一月七日新增或
修正之條文，就其所定數額提高為三倍。
附表1：
┌──┬──────┬──────────────────────┐
│編號│    事實    │              所犯罪名及處刑                │
├──┼──────┼──────────────────────┤
│ 01 │詳如附表2編 │乙○○（原名馬德倫）意圖為自己不法之所有，以│
│    │號1之事實。 │詐術使人將本人之物交付，處有期徒刑貳月。    │
├──┼──────┼──────────────────────┤
│ 02 │詳如附表2編 │乙○○（原名馬德倫）意圖為自己不法之所有，以│
│    │號2之事實。 │詐術使人將本人之物交付，處有期徒刑貳月。    │
├──┼──────┼──────────────────────┤
│ 03 │詳如附表2編 │乙○○（原名馬德倫）意圖為自己不法之所有，以│
│    │號3之事實。 │詐術使人將本人之物交付，處有期徒刑貳月。    │                                            │
├──┼──────┼──────────────────────┤
│ 04 │詳如附表2編 │乙○○（原名馬德倫）意圖為自己不法之所有，以│
│    │號4之事實。 │詐術使人將本人之物交付，處有期徒刑貳月。    │
├──┼──────┼──────────────────────┤
│ 05 │詳如附表2編 │乙○○（原名馬德倫）意圖為自己不法之所有，以│
│    │號5之事實。 │詐術使人將本人之物交付，處有期徒刑貳月。    │
├──┼──────┼──────────────────────┤
│ 06 │詳如附表2編 │乙○○（原名馬德倫）意圖為自己不法之所有，以│
│    │號6之事實。 │詐術使人將本人之物交付，處有期徒刑貳月。    │
├──┼──────┼──────────────────────┤
│ 07 │詳如附表2編 │乙○○（原名馬德倫）意圖為自己不法之所有，以│
│    │號7之事實。 │詐術使人將本人之物交付，處有期徒刑貳月。    │
├──┼──────┼──────────────────────┤
│ 08 │詳如附表2編 │乙○○（原名馬德倫）意圖為自己不法之所有，以│
│    │號8之事實。 │詐術使人將本人之物交付，處有期徒刑貳月。    │
├──┼──────┼──────────────────────┤
│ 09 │詳如附表2編 │乙○○（原名馬德倫）意圖為自己不法之所有，以│
│    │號9之事實。 │詐術使人將本人之物交付，處有期徒刑貳月。    │
├──┼──────┼──────────────────────┤
│ 10 │詳如附表2編 │乙○○（原名馬德倫）意圖為自己不法之所有，以│
│    │號10之事實。│詐術使人將本人之物交付，處有期徒刑貳月。    │
├──┼──────┼──────────────────────┤
│ 11 │詳如附表2編 │乙○○（原名馬德倫）意圖為自己不法之所有，以│
│    │號11之事實。│詐術使人將本人之物交付，處有期徒刑貳月。    │
├──┼──────┼──────────────────────┤
│ 12 │詳如附表2編 │乙○○（原名馬德倫）意圖為自己不法之所有，以│
│    │號12之事實。│詐術使人將本人之物交付，處有期徒刑貳月。    │
└──┴──────┴──────────────────────┘
附表2：
┌──┬───┬────┬───────┬───────┐
│編號│時  間│發卡行庫│金額（新台幣）│   地     點  │
├──┼───┼────┼───────┼───────┤
│ 1  │970418│台北富邦│  $24,192     │家樂福文心店  │
├──┼───┼────┼───────┼───────┤
│ 2  │970321│國泰世華│   21,000     │家樂福大墩店  │
├──┼───┼────┼───────┼───────┤
│ 3  │970503│國泰世華│   20,300     │大潤發忠明店  │
├──┼───┼────┼───────┼───────┤
│ 4  │970330│玉山銀行│   29,340     │家樂福文心店  │
├──┼───┼────┼───────┼───────┤
│ 5  │970408│玉山銀行│   31,104     │家樂福文心店  │
├──┼───┼────┼───────┼───────┤
│ 6  │970321│日盛銀行│   19,000     │家樂福大墩店  │
├──┼───┼────┼───────┼───────┤
│ 7  │970330│日盛銀行│   23,040     │家樂福文心店  │
├──┼───┼────┼───────┼───────┤
│ 8  │970408│日盛銀行│   31,104     │家樂福文心店  │
├──┼───┼────┼───────┼───────┤
│ 9  │970509│遠東商銀│   40,280     │家樂福中清店  │
├──┼───┼────┼───────┼───────┤
│ 10 │970515│遠東商銀│   28,800     │家樂福文心店  │
├──┼───┼────┼───────┼───────┤
│ 11 │970515│遠東商銀│   40,828     │家樂福崇德店  │
├──┼───┼────┼───────┼───────┤
│ 12 │970418│元大銀行│   24,192     │家樂福文心店  │
├──┼───┼────┼───────┼───────┤
│    │總  計│        │ $333,180     │              │
└──┴───┴────┴───────┴───────┘


司法院資訊處製作；財團法人民間司法改革基金會備份。
